臺灣雲林地方法院民事簡易判決
110年度港簡字第151號
原      告  吳昆寶
訴訟代理人  吳東霖
被      告  吳玉秀
上列當事人間債務人異議之訴事件，本院於民國110年11月4日言
詞辯論終結，判決如下：
    主  文
本院110年度司執字第25328號清償債務強制執行事件所為之強制
執行程序，於超過新臺幣20,771元及自民國110年5月21日起至清
償日止按年息百分之5計算之利息部分，應予撤銷。
原告其餘之訴駁回。
訴訟費用新臺幣1,220元由被告負擔。
    事實及理由
一、原告主張：兩造前因分割遺產事件，經臺灣高等法院臺南分
    院以104年度家上字第78號判決原告應補償被告新臺幣（下
    同）115,313元，並經最高法院107年度台上字第816號民事
    裁定駁回上訴而確定（以下合稱分割找補判決）。又該分割
    遺產事件經本院以110年度司聲字第80號裁定原告應給付被
    告上開分割遺產事件之訴訟費用分擔部分20,771元（下稱分
    割費用裁定），故原告應給付被告136,084元（計算式：115
    ,313元＋20,771元＝136,084元）。被告持上開確定判決及確
    定證明書對原告聲請強制執行，經本院以110年度司執字第2
    5328號清償債務強制執行事件受理在案（下稱系爭執行事件
    ）。然就上開原告應補償被告115,313元部分，原告已於民
    國108年5月20日以匯款方式向被告清償，爰依強制執行法第
    14條第1項前段規定提起本件訴訟。並聲明：系爭執行事件
    之強制執行程序應予撤銷。
二、被告則以：原告匯款上開115,313元時，兩造間就繼承登記
    事實尚有疑義，且被告於108年5月初接獲雲林縣台西地政事
    務所人員來電告知如被告欲取得分割找補判決中分割標的之
    雲林縣○○鄉○○段000地號土地全部（下稱693地號土地），就
    要將上開款項返還原告，故被告於收受原告款項後，於108
    年5月28日將同額款項匯回原告帳戶，被告始終沒有拿到原
    告依分割找補判決應給付之115,313元等語置辯。並聲明：
    原告之訴駁回。
三、得心證之理由
  ㈠本件原告主張已於108年5月20日以匯款方式向被告清償115,3
    13元之事實，業據提出東勢鄉農會匯款申請書、被告簽章之
    受領證明等件為憑（見本院卷第9頁、第33頁至第35頁），
    並經本院依職權調閱系爭執行事件卷宗核閱相符。被告雖否
    認該受領證明上簽章之真正，然該受領證明上並非僅有印文
    署押，尚有被告之簽名署押，且在該受領證明上被告簽名之
    方式、字體外觀、筆畫之習慣，均與被告歷次陳報書狀及聲
    明書之親自簽名相同，印文外型亦與前開聲明書上印文一致
    （見本院卷第51頁、第103頁），難認被告主張該受領證明
    上之簽章為他人所為等情為真。此外，被告亦於歷次書狀及
    於本院審理時表示：原告曾匯款115,313元至被告帳戶，但
    被告之後又將款項匯還原告，被告覺得原告已經清償等語，
    足認被告對於曾收受原告匯款等情並無爭執，是本院依證據
    調查之結果，堪認原告主張上開事實為真實，並已於原告將
    上開款項匯款至被告帳戶時，就分割找補判決中原告所負補
    償債務部分發生清償之效力。
  ㈡被告雖辯稱原告匯款上開款項時，兩造間就繼承登記事實尚
    有疑義，且其係依雲林縣台西地政事務所人員告知應匯還款
    項始能取得693地號土地全部應有部分，所以才將同額款項
    匯還原告等語。惟查：依分割找補判決所定分割方法，被告
    僅能取得693地號土地應有部分4分之3，有分割找補判決附
    卷可稽（見本院卷第55頁至第102頁），縱被告將補償款項
    返還原告，亦無法取得693地號土地全部應有部分，此部分
    已與被告所辯內容有所不符。又分割找補判決係於108年2月
    23日即已裁定駁回確定，有最高法院民事裁定確定證明書在
    卷可參（見本院卷第53頁），並為兩造所不爭執，至原告於
    108年5月20日匯款時，就遺產分割細節及補償金額應已因判
    決確定而無爭議，自無被告所稱兩造間就繼承登記事實存有
    疑義之情形。至被告所辯其係依雲林縣台西地政事務所人員
    指示才匯還款項等情，然原告既已於108年5月20日匯款上開
    款項至被告帳戶而為清償，已如前述，縱被告於原告清償後
    又因其他原因將同額款項匯還給原告，就匯還部分乃屬另一
    法律關係，與本件並無關聯，亦不影響先前清償之效力，被
    告應另循相關程序主張權利，此部分所辯尚無從作為有利被
    告之依據。況且被告就其所主張之內容始終未能舉證以實其
    說，依上開說明，自難採信被告所辯為真實。
  ㈢末查原告訴之聲明係請求撤銷系爭執行事件全部，然自原告
    起訴狀、歷次書狀及本院審理時之陳述，原告均未就系爭執
    行事件中所包含之分割費用裁定債權即原告應給付被告20,7
    71元，及自110年5月21日起至清償日止按年息百分之5計算
    之利息部分為任何主張，則原告請求撤銷上開分割費用裁定
    債權之強制執行程序部分即無理由。從而，原告依強制執行
    法第14條第1項前段規定，請求如主文第1項所示部分為有理
    由，應予准許；逾此範圍部分則無理由，應予駁回。　
四、至被告聲請傳喚證人即雲林縣台西地政事務所人員謝怡翎，
    以證明被告是依地政人員指示將款項匯回原告一事，因屬另
    一法律關係，與本件訴訟要無關聯，業經本院認定如前，且
    被告亦未能釋明聲請傳喚證人之關聯性及必要性，自無傳喚
    證人之必要。本件事證已臻明確，當事人其餘攻擊防禦方法
    及所提證據，經審酌後，核與判決結果不生影響，爰不逐一論
    述，併此敘明。
五、本件訴訟費用，確定為第一審裁判費1,220元，依民事訴訟
    法第79條規定，由被告負擔。
中　　華　　民　　國　　110 　年　　12 　　月　　2　　日
                      北港簡易庭  法  官  詹皇輝
以上正本證明與原本無異。
如不服本判決，應於送達後20日內，向本院北港簡易庭提出上訴
狀並表明上訴理由，如於本判決宣示後送達前提起上訴者，應於
判決送達後20日內補提上訴理由書（須附繕本）。
中　　華　　民　　國　　110 　年　　12 　　月　　2　　日
                                  書記官  伍幸怡